臺灣高雄地方法院刑事判決　　　　　　　　　　　　　九十三年度交訴字第九０號
　　公　訴　人　臺灣高雄地方法院檢察署檢察官
　　被　　　告　丙○○
右列被告因公共危險等案件，經檢察官聲請簡易判決處刑（九十三年度偵字第二七五
九號），本院認不宜以簡易判決處刑，改依通常程序審理，嗣因被告就被訴事實為有
罪之陳述，經本院告知簡式審判程序意旨，並聽取公訴人及被告之意見後，本院合議
庭裁定由受命法官獨任依簡式審判程序審理，判決如左：
    主  文
丙○○駕駛動力交通工具肇事，致人受傷而逃逸，處有期徒刑柒月。緩刑貳年。
其餘被訴過失傷害部分公訴不受理。
    事  實
一、丙○○於民國九十二年十二月二十四日下午二時三十分許，駕駛車牌號碼Ｖ八｜
    九七二八號自用小客車，沿高雄縣鳳山市○○○路由東往西方向行駛，途經該路
    與黃埔路交岔路口時，原應注意汽車行進中，駕駛人應注意車前狀況，隨時採取
    必要之安全措施，而依當時情形天候晴朗，日間光線充足，又無不能注意之情事
    ，竟疏未注意採取煞車減速之安全措施，適甲○○騎乘車牌號碼ＹＹＬ｜二一五
    輕型機車搭載鄒佩君同向行駛至該交岔路口，正準備左轉黃埔路，丙○○因煞車
    不及，致其所駕駛之自小客車右後車尾與甲○○之機車左側車身發生撞擊，造成
    甲○○受有左肱骨脛端骨折、左膝、左足踝擦傷、左大腿撞傷，鄒佩君受有左外
    踝骨折之傷害（過失傷害部分，業據撤回告訴，詳如後述）。詎丙○○於明知駕
    車肇事致甲○○及鄒佩君受傷之情況下，竟未停車以採取任何必要救護之安全措
    施，亦未報警處理或主動告知個人身分資料，即另行起意駕車逃逸。嗣因路人張
    渝屏全程目睹車禍發生之經過，當場記下丙○○所駕駛之上開自用小客車車牌號
    碼，並提供警方而循線查獲。
二、案經甲○○、鄒佩君訴由高雄縣政府警察局鳳山分局報告台灣高雄地方法院檢察
    署檢察官聲請簡易判決處刑。
    理  由
壹、有罪部分（肇事逃逸部分）：
甲、程序方面：
一、按除被告所犯為死刑、無期徒刑、最輕本刑為三年以上有期徒刑之罪或高等法院
    管轄第一審案件者外，於第一次審判期日前之準備程序進行中，被告先就被訴事
    實為有罪之陳述時，審判長得告知被告簡式審判程序之旨，並聽取當事人、代理
    人、辯護人及輔佐人之意見後，裁定進行簡式審判程序，刑事訴訟法第二百七十
    三條之一第一項定有明文。經核本件被告丙○○所犯係死刑、無期徒刑、最輕本
    刑為三年以上有期徒刑以外之罪，其於準備程序中就被訴事實為有罪之陳述，經
    法官告知簡式審判程序之旨，並聽取公訴人及被告之意見後，本院合議庭認宜進
    行簡式審判程序，爰依首揭規定合議裁定由受命法官獨任進行簡式審判程序，合
    先敘明。
乙、實體部分：
一、右揭被告丙○○於上開時、地駕車致告訴人甲○○、鄒佩君受傷，並肇事逃逸之
    犯罪事實，迭據被告自警詢起迄本院審理中坦承不諱，核與告訴人二人指述及證
    人張渝屏警詢中之證述及證人即到場處理警員王秀全於本院之證述情節相符，復
    有診斷證明書二紙、道路交通事故現場圖、道路交通事故調查報告表（一）、（
    二）及現場照片十二張在卷可稽，被告之自白核與事實相符，堪足採信。被告駕
    車肇事逃逸之犯行已臻明確。
二、核被告所為，係犯刑法第一百八十五條之四之肇事逃逸罪。爰審酌被告因一時疏
    失肇致事故，竟起意逃逸，未留在現場協助救護，置告訴人於不顧，顯然漠視他
    人生命安全，行為誠屬不該，惟念及其犯後始終坦承犯行，且已與告訴人達成和
    解，賠償告訴人所受損害，此有和解書一紙在卷足憑，又無前科紀錄，素行尚佳
    等一切情狀，量處如主文所示之刑。又被告前未曾受有期徒刑以上刑之宣告，此
    有台灣高等法院被告全國前案紀錄表及臺灣高雄地方法院檢察署刑案資料查註紀
    錄表各一份足參，其因一時失慮，偶罹刑典，事後已坦承犯行，深具悔意，經此
    刑之宣告後，應知警惕而無再犯之虞，本院因認暫不執行其刑為當，予以宣告緩
    刑二年，用啟自新。
貳、公訴不受理部分（過失傷害部分）：
一、公訴意旨另以：被告於九十二年十二月二十四日下午二時三十分許，駕駛車牌號
    碼Ｖ八｜九七二八號自用小客車，沿高雄縣鳳山市○○○路由東往西方向行駛，
    途經該路與黃埔路交岔路口時，原應注意汽車行進中，駕駛人應注意車前狀況，
    隨時採取必要之安全措施，而依當時情形天候晴朗，日間光線充足，又無不能注
    意之情事，竟疏未注意採取煞車減速之安全措施，適甲○○騎乘車牌號碼ＹＹＬ
    ｜二一五輕型機車搭載鄒佩君同向行駛至該交岔路口，正準備左轉黃埔路，丙○
    ○因煞車不及，致其所駕駛之自小客車右後車尾與甲○○之機車左側車身發生撞
    擊，造成甲○○受有左肱骨脛端骨折、左膝、左足踝擦傷、左大腿撞傷，鄒佩君
    受有左外踝骨折之傷害，因認被告另涉有刑法第二百八十四條第一項前段之過失
    傷害罪嫌等語。
二、按告訴乃論之罪，告訴人於第一審辯論終結前，得撤回其告訴；又告訴經撤回者
    ，法院應諭知不受理之判決，刑事訴訟法第二百三十八條第一項，及第三百零三
    條第三款定有明文。
三、本件被告因過失傷害案件，經檢察官提起公訴，認被告係犯刑法第二百八十四條
    第一項前段之過失傷害罪，依同法第二百八十七條前段之規定須告訴乃論。茲據
    告訴人於本院審理時，當庭撤回告訴，是揆諸前開說明，爰諭知不受理之判決。
據上論斷，應依刑事訴訟法第四百五十二條、第二百七十三條之一第一項、第二百八
十四條之一、第二百九十九條第一項前段、第三百零三條第三款、第三百零七條，刑
法第一百八十五條之四、第七十四條第二款，判決如主文。
本案經檢察官乙○○到庭執行職務。
中　　　華　　　民　　　國　　九十四　　年　　　一　　　月　　三十一　　日
                                  臺灣高雄地方法院交通法庭
                                      法　官  李　璧　君
右為正本，係照原本作成，證明與原本無異。
如不服本判決，應於送達後十日內，向本院提出上訴狀。
                                      書記官  盧　雅　婷
中　　　華　　　民　　　國　　九十四　　年　　　二　　　月　　　一　　　日
附錄本判決論罪之法條：
中華民國刑法第一百八十五條之四
駕駛動力交通工具肇事，致人死傷而逃逸者，處六月以上五年以下有期徒刑。
